【裁判字號】    95,上訴,3908
【裁判日期】    951215
【裁判案由】    毒品危害防制條例
【裁判全文】
臺灣高等法院刑事判決                95年度上訴字第3908號
上  訴  人
即  被  告  甲○○
上列上訴人因毒品危害防制條例案件，不服臺灣板橋地方法院95
年度訴更字第10號，中華民國95年8月31日第一審判決（起訴案
號：臺灣板橋地方法院檢察署94年度核退毒偵字第2371號；移送
併案審理案號：臺灣板橋地方法院檢察署95年毒偵字第370號、
第3154號），提起上訴，本院判決如下：
    主  文
上訴駁回。
    事實及理由
一、本案經本院審理結果，認第一審以上訴人即被告甲○○犯毒
    品危害防制條例第十條第一項之施用第一級毒品罪，經綜合
    比較刑法修正施行前後之相關規定，適用修正前刑法第五十
    六條連續犯之規定加重其刑後，判處有期徒刑九月，並諭知
    扣案含有第一級毒品海洛因成分之水溶液沒收銷毀，注射針
    筒沒收，認事用法及量刑均無不當，應予維持，並引用第一
    審判決書記載之事實、證據及理由（如附件）。
二、被告上訴意旨略以：家中尚有母親需要被告照顧，請求輕判
    ，並延至過年後在入監執行等語。查被告於本院審理時對前
    揭犯行仍均自白不諱，而原判決經審酌被告前有施用毒品前
    科、素行不佳，及其犯罪動機、目的、手段，所施用毒品之
    種類、時間，與施用毒品犯罪對於被告一己身心健康之戕害
    ，惟未對他人造成實際危害，及被告為國小畢業之智識程度
    、犯後坦承犯行等一切情狀，量處有期徒刑九月，已就刑法
    第五十七條明定科刑時應審酌行為人之責任基礎並一切情狀
    ，及注意該條所列十款事項，以為科刑輕重之標準，所為之
    量刑並已符合刑罰相當之原則，自無不當可言。至於被告家
    中尚有母親及請求至過年後始執行等，尤非適法之上訴理由
    ，亦與本案科刑時所應考量之責任基礎事由無關。綜上所述
    ，本件上訴為無理由，應予駁回。
三、檢察官移送併案審理意旨（臺灣板橋地方法院檢察署九十五
    年度毒偵字第六三七八號、第六七七九號）另以：被告基於
    施用第一級毒品海洛因之犯意，接續自九十四年九月間起至
    九十五年九月二十九日止，在台北縣三峽鎮○○路台塑加油
    站旁工地內及三峽鎮○○街一四六號，以注射之方式接續多
    次非法施用海洛因，平均二、三天一次，先於九十五年九月
    十二日九時二十分許，在台北縣三峽鎮○○街一三二號前為
    警查獲，並扣得海洛因二小包，嗣於九十五年十月二日十三
    時三十分許，在三峽鎮○○街一四六號前為警查獲，並扣得
    海洛因二小包等情，因認被告另涉有毒品危害防制條例第十
    條第一項之罪嫌。惟查：(1)刑法於九十四年二月二日修正公
    布，於九十五年七月一日施行，修正後之刑法已刪除第五十
    六號連續犯之規定。而連續數行為犯同一之罪名，若其中部
    分之一行為或數行為，發生在新法施行後者，該部分即不能
    論以連續犯（參見最高法院九十五年度第八次刑事庭會議決
    議五之(四)）。本案原判決認定被告施用海洛因之犯罪時間係
    九十四年九月二十八日至九十五年一月三日，均在新法施行
    前，至於被告嗣後於九十五年九月十二日及十月二日兩度遭
    查獲時，均在刑法修正施行後，與本案經判決之犯行自無連
    續犯之裁判上一罪關係可言。(2)被告於原審迭次供稱其最後
    施用海洛因之日期為九十五年一月三日明確（見九十五年度
    訴字第一八九號卷第二十八頁、九十五年度訴更字第十號卷
    第三十一頁）；於本院審理時亦陳稱其於九十五年五月間因
    腎結石開刀住院十餘天，其間曾停止施用海洛因等語（本院
    卷第三十六頁反面）；由此可見被告在刑法修正施行前施用
    海洛因之犯行曾經中斷。而被告於刑法修正施行後，雖於九
    十五年九月十二日及十月二日兩度遭查獲有施用海洛因之犯
    行，然而距離刑法修正施行前之最後犯罪時間相距已長達九
    月有餘，此外檢察官又無法舉出確切證據足以證明被告在刑
    法修正前後之施用海洛因犯行始終並未間斷，則被告在刑法
    修正施行後遭查獲之施用海洛因犯行，與其在刑法修正施行
    前之犯行亦顯無成立接續犯之餘地。(3)綜上所述，移送併案
    審理部分非本案起訴效力所及，本院不得一併審判，仍應退
    由該管檢察官，依據刑法修正施行後之法律規定，另行偵結
    。
據上論結，應依刑事訴訟法第三百七十三條、第三百六十八條，
判決如主文。
本案經檢察官羅榮乾到庭執行職務。
中    華    民    國    95    年    12    月    15    日
                  刑事第十九庭  審判長法  官  宋  祺
                                      法  官  陳憲裕
                                      法  官  吳鴻章
以上正本證明與原本無異。
如不服本判決，應於收受送達後十日內向本院提出上訴書狀，其
未敘述上訴之理由者並得於提起上訴後十日內向本院補提理由書
（均須按他造當事人之人數附繕本）。
                                      書記官  張美華
中    華    民    國    95    年    12    月    15    日
附錄：本案論罪科刑法條全文
毒品危害防制條例第10條第1項
施用第一級毒品者，處 6 月以上 5 年以下有期徒刑。
施用第二級毒品者，處 3 年以下有期徒刑。


司法院資訊處製作；財團法人民間司法改革基金會備份。
